th: วัสดุที่ใช้ทำเครื่องประดับ: อะคริลิก; อัลคันทารา; อัลลอย; อะลูมิเนียม; เบคิไลต์; ไผ่; ชุบโรเดียมสีดำ; ทองเหลือง; สีบรอนซ์; ชุบบรอนซ์; เส้นใยคาร์บอน; เซรามิก; สไตล์โครม; สีทองแดง; ชุบทองแดง; Cordura; ต้นคอร์ก; สำลี; เพชร; Duralumin; สีสูตรอีนาเมล; ผ้า; ขนเทียม; หนังเทียม; ผ้าสักหลาด; ไฟเบอร์กลาส; Fur; แก้ว; โกลด์; ชุบทอง; กัญชง; เหล็ก; ใยปอ; ยางพารา; หนัง; ผ้าลินิน; หินอ่อน; ตาข่าย; โลหะ; ไมโครไฟเบอร์; นิกเกิล; ชุบนิกเกิล; โลหะที่ไม่มีค่า; ไนลอน; แพลเลเดียม; ชุบแพลเลเดียม; ไข่มุก; พลาสติก; แพลทินัม; ชุบแพลตตินัม; โพลีเอสเตอร์; พอร์ซเลน; เรซินคุณภาพสูง; อัญมณีมีค่า/กึ่งมีค่า; นาก; เรซิน; ชุบโรเดียม; สีทองอมชมพู; ชุบโรสโกลด์; ยาง; กระดาษเนื้อซาติน; ผ้าไหม; ซิลเวอร์; ชุบเงิน; สเตนเลสสตีล; เงินสเตอร์ลิง; หนังกลับ; สังเคราะห์; ชุบดีบุก; ไทเทเนียม; ผ้ากำมะหยี่; ไวนิล; ทองคำขาว; ชุบทองคำขาว; ไม้; ผ้าขนสัตว์; อื่นๆ
zh-CN: 首饰材质: 丙烯酸; 阿尔坎塔拉; 合金; 铝; Bakelite; 竹子; 黑色镀铑; 黄铜; 青铜; 镀青铜; 碳纤维; 陶瓷; 铬合金; 铜; 镀铜; Cordura; 软木; 棉布; 钻石; Duralumin; 搪瓷; 面料/布料; 人造毛皮; 人造皮革; 毛毡; 玻璃纤维; 毛皮围巾; 玻璃; 黄金; 镀金; 麻; 铁; 黄麻; 乳胶; 皮革; 亚麻; 大理石; 网状; 金属; 超细纤维; 镍; 镀镍; 非贵金属; 尼龙; 钯; 镀钯; 珍珠; 塑料; 铂金; 镀铂金; 聚酯纤维; 瓷器; 贵重树脂; 珍贵宝石/半珍贵宝石; 红金; 树脂; 镀铑; 玫瑰金; 镀玫瑰金; 橡胶; 缎; 丝绸; 银; 镀银; 不锈钢; 纯银; 小牛皮; 合成; 镀锡; 钛; 天鹅绒; 乙烯基贴纸; 白金; 镀白金; 木头; 羊毛; 其他
fi: Korumateriaali: Akryyli; Alcantara; Metalliseos; Alumiini; Bakeliitti; Bambu; Musta rodiumpinnoitettu; Messinki; Pronssi; Pronssipinnoitettu; Hiilikuitu; Keraaminen; Kromi; Kupari; Kuparipinnoitettu; Cordura; Korkki; Puuvilla; Timantti; Duralumiini; Emali; Kangas; Tekoturkis; Keinonahka; Huopa; Lasikuitu; Turkis; Lasi; Kulta; Kullattu; Hamppu; Rauta; Juutti; Lateksi; Nahka; Pellava; Marmori; Verkko; Metalli; Mikrokuitu; Nikkeli; Nikkelipinnoitettu; Epäjalot metallit; Nailon; Palladiumi; Palladiumpinnoitettu; Helmet; Muovi; Platina; Platinapinnoitettu; Polyesteri; Posliini; Jalohartsi; Jalokivet/puolijalokivet; Punainen kulta; Hartsi; Rodiumpinnoitettu; Ruusukulta; Ruusukullattu; Kumi; Satiini; Silkki; Hopea; Hopeoitu; Ruostumaton teräs; Sterlinghopea; Mokka; Synteettinen; Tinapinnoitettu; Titaani; Sametti; Vinyyli; Valkokulta; Valkokullattu; Puu; Villa; Muu
cs: Materiál šperku: Akrylové; Alcantara; Slitina; Hliník; Bakelit; Bambus; Pokovené černým rhodiem; Mosaz; Bronzová; Pokovené bronzem; Uhlíkové vlákno; Keramika; Chrom; Měděná; Pokovené mědí; Cordura; Korek; Bavlna; Diamant; Duralumin; Email; Látky; Nepravá kožešina; Nepravá kůže; Plst; Skelná vata; Srst; Sklo; Zlatá; Pozlacené; Konopí; Železo; Juta; Latex; Kůže; Len; Mramor; Síťovina; Kov; Mikrovlákno; Nikl; Poniklované; Nedrahé kovy; Nylon; Paladium; Pokovené palladiem; Perly; Plast; Platina; Pokovené platinou; Polyester; Porcelán; Vzácná pryskyřice; Drahokamy/polodrahokamy; Červené zlato; Pryskyřice; Pokovené rhodiem; Růžově zlatá; Pokovené růžovým zlatem; Guma; Satén; Hedvábí; Stříbrná; Postříbřené; Nerezová ocel; Sterlingové stříbro; Semiš; Syntetické; Pocínované; Titanové; Samet; Vinylové; Bílé zlato; Pokovené bílým zlatem; Dřevo; Vlna; Jiné
en: Jewelry material: Acrylic; Alcantara; Alloy; Aluminum; Bakelite; Bamboo; Black rhodium-plated; Brass; Bronze; Bronze-plated; Carbon fiber; Ceramic; Chrome; Copper; Copper-plated; Cordura; Cork; Cotton; Diamond; Duralumin; Enamel; Fabric; Faux fur; Faux leather; Felt; Fiberglass; Fur; Glass; Gold; Gold-plated; Hemp; Iron; Jute; Latex; Leather; Linen; Marble; Mesh; Metal; Microfiber; Nickel; Nickel-plated; Non-precious metals; Nylon; Palladium; Palladium-plated; Pearls; Plastic; Platinum; Platinum-plated; Polyester; Porcelain; Precious resin; Precious/Semiprecious stones; Red gold; Resin; Rhodium-plated; Rose gold; Rose gold-plated; Rubber; Satin; Silk; Silver; Silver-plated; Stainless steel; Sterling silver; Suede; Synthetic; Tin-plated; Titanium; Velvet; Vinyl; White gold; White gold-plated; Wood; Wool; Other
zh-TW: 首飾材質: 壓克力; 人造麂皮; 合金; 鋁; 膠木; 竹子; 黑色鍍銠; 黃銅; 銅色; 鍍黃銅; 碳纖維; 陶瓷; 鉻; 紅銅色; 鍍銅; Cordura; 軟木; 棉布; 鑽石; Duralumin; 琺瑯; 布料; 人造毛皮; 人造皮; 毛氈; 玻璃纖維; 皮草; 玻璃; 金色; 鍍金; 大麻; 鐵; 黃麻; 乳膠; 皮製; 亞麻; 大理石; 網布; 金屬; 超細纖維; 鎳; 鍍鎳; 非貴金屬; 尼龍; 鈀; 鍍鈀; 珍珠; 塑膠; 白金; 鍍鉑; 聚酯; 陶瓷; 珍貴樹脂; 寶石/半寶石; 紅金; 樹脂; 鍍銠; 玫瑰金; 鍍玫瑰金; 橡膠; 緞面布; 絲綢; 銀色; 鍍銀; 不銹鋼; 純銀; 麂皮; 合成; 鍍錫; 鈦; 天鵝絨; 乙烯基; 白金; 鍍白色金; 木材; 羊毛; 其他
it: Materiale per gioielli: Acrilico; Alcantara; Lega; Alluminio; Bachelite; Bamboo; Placcato rodio nero; Ottone; Bronzo; Placcato bronzo; Fibra di carbonio; Ceramica; Cromo; Rame; Placcato rame; Cordura; Sughero; Cotone; Diamante; Duralluminio; Smalto; Tessuto; Pelliccia ecologica; Ecopelle; Feltro; Vetroresina; Pelliccia; Vetro; Oro; Placcato oro; Canapa; Ferro; Iuta; Lattice; Pelle; Lino; Marmo; Mesh; Metallo; Microfibra; Nickel; Placcato nickel; Metalli non preziosi; Nylon; Palladio; Placcato palladio; Perle; Plastica; Platino; Placcato platino; Poliestere; Porcellana; Resina preziosa; Pietre preziose/semipreziose; Oro rosso; Resina; Placcato rodio; Oro rosato; Placcato oro rosa; Gomma; Satinato; Seta; Argento; Placcato argento; Acciaio inossidabile; Argento sterling; Pelle scamosciata; Sintetico; Placcato stagno; Titanio; Velluto; Vinile; Oro bianco; Placcato oro bianco; Legno; Lana; Altro
nb: Smykkemateriale: Akryl; Alcantara; Legering; Aluminium; Bakelitt; Bambus; Svart rhodiumbelagt; Messing; Bronse; Bronsebelagt; Karbonfiber; Keramikk; Krom; Kobber; Kobberbelagt; Cordura; Kork; Bomull; Diamant; Duralumin; Emalje; Stoff; Fuskepels; Kunstig lær; Filt; Glassfiber; Pels; Glass; Gull; Gullbelagt; Hamp; Jern; Jute; Lateks; Skinn; Lin; Marmor; Mesh; Metall; Mikrofiber; Nikkel; Forniklet; Ikke-edle metaller; Nylon; Palladium; Palladiumbelagt; Perler; Plast; Platina; Platinabelagt; Polyester; Porselen; Edelharpiks; Edelstener/halvedelstener; Rødt gull; Harpiks; Rhodiumbelagt; Rosegull; Rosegullbelagt; Gummi; Sateng; Silke; Sølv; Sølvbelagt; Rustfritt stål; Sterling-sølv; Semsket; Syntetisk; Tinnbelagt; Titan; Fløyel; Vinyl; Hvitt gull; Belagt med hvitt gull; Trevirke; Ull; Annen
fr: Matériau du bijou: Acrylique; Alcantara; Alliage; Aluminum; Bakelite; Bambou; Plaqué rhodium noir; Laiton; Bronze; Plaqué bronze; Fibre de carbone; Céramique; Chrome; Cuivre; Plaqué cuivre; Cordura; Liège; Coton; Diamant; Duralumin; Vernis; Tissu; Fausse fourrure; Faux cuir; Feutre; Fibre de verre; Fourrure; Verre; Or; Plaqué or; Chanvre; Fer; Jute; Latex; Cuir; Lin; Marbre; A mailles; Métal; Microfibre; Nickel; Plaqué nickel; Métaux non précieux; Nylon; Palladium; Plaqué palladium; Perles; Plastique; Platinum; Plaqué platine; Polyester; Porcelaine; Résine précieuse; Pierres précieuses/semi-précieuses; Or rouge; Résine; Plaqué rhodium; Or rose; Plaqué or rose; Caoutchouc; Satiné; Soie; Argent; Plaqué argent; Acier inoxydable; argent sterling; Suède; Synthétique; Étamé; Titane; Velours; Vinyl; or blanc; Plaqué or blanc; Bois; Laine; Autre
lt-LT: Juvelyrinio dirbinio medžiaga: Akrilas; Alkantara; Lydinys; Aliuminis; Bakelitas; Bambukas; Padengtas juodu rodžiu; Žalvaris; Bronza; Padengtas bronza; Anglies pluoštas; Keramika; Chromas; Varis; Padengtas variu; Kordura; Kamštiena; Medvilnė; Deimantas; Duraliuminis; Emalis; Audinys; Dirbtinis kailis; Dirbtinė oda; Veltinis; Stiklo pluoštas; Kailis; Stiklas; Auksas; Paauksuotas; Kanapių pluoštas; „Iron“ (tiesių smūgių); Džiutas; Lateksas; Oda; Lininis audinys; Marmuras; Tinklelis; Metalas; Mikropluoštas; Nikelis; Nikeliuotas; Netaurieji metalai; Nailonas; Paladis; Padengtas paladžiu; Perlai; Plastikas; Platina; Padengtas platina; Poliesteris; Porcelianas; Brangioji derva; Brangakmeniai / pusbrangiai akmenys; Raudonas auksas; Derva; Padengtas rodžiu; Rožinis auksas; Paauksuotas rožiniu auksu; Kaučiukas; Satinas; Šilkas; Sidabrinė; Pasidabruotas; Nerūdijantysis plienas; Sidabras; Zomša; Sintetika; Dengtas skarda; Titanas; Aksomas; Vinilas; Baltas auksas; Paauksuotas baltu auksu; Mediena; Vilna; Kita
hr-HR: Materijal nakita: Akril; Alkantara; Legura; Aluminij; Bakelit; Bambus; Crno rodinirano; Mjed; Bronca; Obloženo broncom; Karbonska vlakna; Keramika; Krom; Bakar; Obloženo bakrom; Cordura; Pluto; Pamuk; Dijamant; Duraluminij; Emajl; Tkanina; Umjetno krzno; Umjetna koža; Filc; Stakloplastika; Krzno; Staklo; Zlato; Pozlaćeno; Konoplja; Željezo; Juta; Lateks; Koža; Lan; Mramor; Mrežica; Metal; Mikrovlakna; Nikal; Niklano; Neplemeniti metali; Najlon; Paladij; Obloženo paladijem; Biseri; Plastika; Platina; Obloženo platinom; Poliester; Porculan; Dragocjena smola; Drago/poludrago kamenje; Crveno zlato; Smola; Rodinirano; Ružičasto zlato; Obloženo ružičastim zlatom; Guma; Saten; Svila; Srebro; Posrebreno; Nehrđajući čelik; Sterling srebro; Antilop; Sintetika; Obloženo kositrom; Titanij; Baršun; Vinil; Bijelo zlato; Obloženo bijelim zlatom; Drvo; Vuna; Ostalo
vi: Vật liệu trang sức: Acrylic; Alcantara; Hợp kim; Nhôm; Bakelite; Tre; Mạ rhodium đen; Đồng; Màu đồng; Mạ đồng; Sợi carbon; Gốm; Chrome; Màu đồng đỏ; Mạ đồng đỏ; Vải cordura; Thảm gỗ bần; Vải bông; Kim cương; Duralumin; Men; Vải; Lông thú giả; Da giả; Nỉ; Sợi thủy tinh; Lông thú; Thủy tinh; Vàng; Mạ vàng; Cây gai dầu; Sắt; Sợi đay; Mủ cao su; Da; Lanh; Cẩm thạch; Lưới; Kim loại; Vải xơ vi mảnh; Niken; Mạ niken; Kim loại không quý; Nylon; Palladium; Mạ paladium; Ngọc trai; Nhựa; Bạch kim; Mạ bạch kim; Polyester; Sứ; Nhựa quý; Đá quý/đá bán quý; Vàng đỏ; Nhựa resin; Mạ rhodium; Vàng hồng; Mạ vàng hồng; Cao su; Satin; Lụa; Trắng; Mạ bạc; Thép không gỉ; Bạc sterling; Da lộn; Tổng hợp; Mạ thiếc; Titanium; Nhung; Nhựa vinyl; Vàng trắng; Mạ vàng trắng; Gỗ; Len; Khác
el: Υλικό κοσμήματος: Ακρυλικό; Αλκαντάρα; Κράμα; Αλουμίνιο; Βακελίτης; Μπαμπού; Επιχρυσωμένο με μαύρο ρόδιο; Ορείχαλκος; Ορείχαλκος; Επιχαλκωμένο; Ανθρακόνημα; Κεραμικό; Χρώμιο; Χαλκός; Επικαλυμμένο με χαλκό; Σχοινόπλεγμα; Φελλός; Βαμβάκι; Διαμάντι; Ντουραλουμίνιο; Σμάλτο; Ύφασμα; Συνθετική γούνα; Συνθετικό δέρμα; Τσόχα; Υαλοβάμβακας; Γούνα; Γυαλί; Χρυσό; Επίχρυσο; Καννάβι; Σίδερο; Γιούτα; Λάτεξ; Δέρμα; Λινό; Μάρμαρο; Πλέγμα; Μέταλλο; Μικροΐνες; Νικέλιο; Επινικελωμένο; Μη πολύτιμα μέταλλα; Νάιλον; Παλλάδιο; Επιμεταλλωμένο με παλλάδιο; Μαργαριτάρια; Πλαστικό; Πλατίνα; Επιμεταλλωμένο με πλατίνα; Πολυεστέρας; Πορσελάνη; Πολύτιμη ρητίνη; Πολύτιμοι/Ημιπολύτιμοι λίθοι; Κόκκινος χρυσός; Ρητίνη; Επιχρυσωμένο με ρόδιο; Ροζ χρυσό; Επιχρυσωμένο ροζ; Καουτσούκ; Σατέν; Μετάξι; Ασήμι; Επάργυρο; Ανοξείδωτος χάλυβας; Καθαρό ασήμι; Καστόρι; Συνθετικό; Επενδεδυμένο με κασσίτερο; Τιτάνιο; Βελούδο; Βινύλιο; Λευκός χρυσός; Επιχρυσωμένο λευκό; Ξύλο; Μαλλί; Άλλο
bg-BG: Материал за бижута: Акрил; Алкантара; Сплав; Алуминий; Бакелит; Бамбук; Черно родиево покритие; Месинг; Бронз; Бронзово покритие; Въглеродни влакна; Керамика; Хром; Мед; Медно покритие; Cordura; Корк; Памук; Диамант; Дуралуминий; Емайл; Плат; Изкуствена козина; Изкуствена кожа; Филц; Fiberglass; Кожа; Стъкло; Злато; Позлатено покритие; Коноп; Желязо; Юта; Латекс; Кожа; Лен; Мрамор; Мрежа; Метал; Микрофибър; Никел; Никелирано покритие; Неблагородни метали; Найлон; Паладий; Паладиево покритие; Перли; Пластмаса; Платина; Платинирано покритие; Полиестер; Порцелан; Скъпоценна смола; Скъпоценни/полускъпоценни камъни; Червено злато; Смола; Родиево покритие; Розово злато; Покритие с розово злато; Каучук; Сатен; Коприна; Сребро; Посребрено покритие; Неръждаема стомана; Стерлингово сребро; Набук; Синтетичен; Калайдисано; Титан; Кадифе; Винил; Бяло злато; Покритие с бяло злато; Дърво; Вълна; Други
tr: Takı malzemesi: Akrilik; Alcantara; Alaşım; Alüminyum; Bakalit; Bambu; Siyah rodyum kaplama; Pirinç; Bronz; Bronz kaplama; Karbon fiber; Seramik; Krom; Bakır; Bakır kaplama; Kordura; Mantar; Pamuk; Elmas; Duralumin; Emaye; Kumaşlar; Sahte kürk; Suni deri; Keçe; Fiberglas; Kürk; Cam; Gold; Altın kaplama; Kenevir; Demir; Jüt; Lateks; Deri; Keten; Mermer; Ağ; Metal; Mikrofiber; Nikel; Nikel kaplama; Değerli olmayan metaller; Plastik; Paladyum; Paladyum kaplama; İnciler; Plastik; Platin; Platin kaplama; Poliyester; Porselen; Değerli reçine; Değerli/Yarı değerli taşlar; Kızıl altın; Reçine; Rodyum kaplama; Pembe altın; Pembe altın kaplama; Kauçuk; Saten; İpek; Silver; Gümüş kaplama; Paslanmaz çelik; Som gümüş; Süet; Sentetik; Kalay kaplama; Titanyum; Kadife; Vinil; Beyaz altın; Beyaz altın kaplama; Ahşap; Yünlüler; Diğer
ko: 쥬얼리 소재: 아크릴; 알칸타라; 합금; 알루미늄; 베이클라이트; 대나무; 블랙 로듐 도금; 황동; 청동색; 청동 도금; 탄소 섬유; 세라믹; 크로뮴; 구리; 구리 도금; 코두라; 코르크; 면; 다이아몬드; Duralumin; 에나멜; 패브릭; 인조 모피; 인조 가죽; 펠트; 유리 섬유; 모피; 유리; 금색; 금 도금; 대마; 철; 주트; 라텍스; 가죽; 린넨; 대리석; 메쉬; 금속; 극세사; 니켈; 니켈 도금; 비귀금속; 나일론; 팔라듐; 팔라듐 도금; 진주; 플라스틱; 백금; 백금 도금; 폴리에스테르; 도기; 귀중한 수지; 보석/준보석; 레드 골드; 수지; 로듐 도금; 로즈 골드; 로즈 골드 도금; 고무; 새틴; 실크; 은색; 은 도금; 스테인리스 스틸; 스털링 실버; 스웨이드; 인조; 주석 도금; 티타늄; 벨벳; 비닐; 화이트 골드; 화이트 골드 도금; 목재; 울; 기타
pt-BR: Material de joias: Acrílico; Alcantara; Liga; Alumínio; Bakelite; Bambu; Banhado a ródio preto; Latão; Bronze; Banhado a bronze; Fibra de carbono; Cerâmica; Cromado; Cobre; Banhado a cobre; Cordura; Cortiça; Algodão; Diamante; Duralumin; Esmalte; Tecido; Pele sintetica; Couro falso; Sentido; Fibra de vidro; Pele; Vidro; Gold; Banhado a ouro; Cânhamo; Ferro; Juta; Látex; Couro; Linho; Mármore; Malha; Metal; Microfibra; Níquel; Banhado a níquel; Metais não preciosos; Nylon; Palladium; Banhado a paládio; Pérolas; Plástico; Platinado; Banhado a platina; Poliéster; Porcelana; Resina preciosa; Pedras preciosas/semipreciosas; Ouro vermelho; Resina; Banhado a ródio; Ouro rosa; Banhado a ouro rosé; Borracha; Cetim; Seda; Silver; Banhado a prata; Aço inoxidável; Prata de lei; Camurça; Sintético; Banhado a estanho; Titânio; Veludo; Vinil; Ouro Branco; Banhado a ouro branco; Madeira; Lã; Outro
pl: Materiał biżuterii: Akryl; Alcantara; Stop; Aluminium; Bakelit; Bambus; Rodowany na czarno; Mosiądz; Brąz; Powlekany brązem; Włókno węglowe; Ceramika; Chrome; Miedź; Miedziowany; Cordura; Korek; Bawełna; Diament; Duraluminium; Emalia; Tkanina; Sztuczne futro; Skaj; Filc; Włókno szklane; Futrzany; Szkło; Złota; Pozłacany; Konopie; Żelazo; Juta; Lateks; Skórzane; Bielizna pościelowa; Marmur; Siatka; Metal; Mikrofibra; Nikiel; Niklowany; Metale nieszlachetne; Nylon; Pallad; Palladowany; Perły; Tworzywo sztuczne; Platyna; Platynowany; Poliester; Porcelana; Cenna żywica; Kamienie szlachetne/półszlachetne; Czerwone złoto; Żywica; Rodowany; Różowe złoto; Powlekany różowym złotem; Guma; Satyna; Jedwab; Srebrna; Posrebrzany; Stal nierdzewna; Srebro; Zamsz; Syntetyczne; Cynowany; Titanium; Aksamit; Winyl; Białe złoto; Powlekany białym złotem; Drewno; Wełna; Pozostałe
ja: ジュエリー素材: アクリル; アルカンターラ; 合金; アルミニウム; ベークライト; バンブー; ブラックロジウムメッキ; 真鍮; ブロンズ; ブロンズメッキ; カーボンファイバー; セラミック; クロム; コッパー; 銅メッキ; コーデュラ; コルク; コットン; ダイヤモンド; Duralumin; エナメル; 布・生地; フェイクファー; フェイクレザー; フェルト; ガラス繊維; 毛皮; ガラス; ゴールド; 金メッキ; 麻; 鉄; ジュート; ラテックス; レザー; リネン; 大理石; メッシュ; 金属; マイクロファイバー; ニッケル; ニッケルメッキ; 非貴金属; ナイロン; パラジウム; パラジウムメッキ; 真珠; プラスチック; プラチナ; プラチナメッキ; ポリエステル; 磁器; プレシャスレジン; 貴石/半貴石; レッドゴールド; レジン; ロジウムメッキ; ローズゴールド; ローズゴールドメッキ; ゴム; サテン; シルク; シルバー; 銀メッキ; ステンレススチール; スターリングシルバー; スエード; 合成品; 錫メッキ; チタン; ベルベット; ビニール; ホワイトゴールド; ホワイトゴールドメッキ; 木材; ウール; その他
pt-PT: Material das joias: Acrílico; Alcantara; Liga metálica; Alumínio; Baquelite; Bambu; Banhado a ródio preto; Latão; Bronze; Banhado a bronze; Fibra de carbono; Cerâmica; Cromado; Cobre; Banhado a cobre; Cordura; Cortiça; Algodão; Diamante; Duralumínio; Esmalte; Tecido; Peles sintéticas; Couro falso; Feltro; Fibra de vidro; Pele; Vidro; Ouro; Banhado a ouro; Cânhamo; Ferro; Juta; Látex; Pele; Linho; Mármore; Rede; Metal; Microfibra; Níquel; Banhado a níquel; Metais não preciosos; Náilon; Palladium; Banhado a paládio; Pérolas; Plástico; Platina; Banhado a platina; Poliéster; Porcelana; Resina preciosa; Pedras preciosas/semipreciosas; Ouro vermelho; Resina; Banhado a ródio; Rosa dourado; Banhado a ouro rosa; Borracha; Acetinado; Seda; Prata; Banhado a prata; Aço inoxidável; Prata de lei; Camurça; Sintético; Banhado a estanho; Titânio; Veludo; Vinil; Ouro branca; Banhado a ouro branco; Madeira; Lã; Outro
sv: Smycken - material: Akryl; Alcantara; Legering; Aluminium; Bakelit; Bambu; Svart rodiumplätering; Mässing; Brons; Bronsplätering; Kolfiber; Keramisk; Krom; Koppar; Kopparplätering; Cordura; Kork; Bomull; Diamant; Duralumin; Emalj; Tyg; Fuskpäls; Fuskläder; Filt; Glasfiber; Päls; Glas; Gyllene; Guldplätering; Hampa; Järn; Jute; Latex; Läder; Linne; Marmor; Mesh; Metall; Mikrofiber; Nickel; Nickelplätering; Oädla metaller; Nylon; Palladium; Palladiumplätering; Pärlor; Plast; Platina; Platinaplätering; Polyester; Porslin; Värdefullt harts; Ädelstenar/halvädelstenar; Rött guld; Harts; Rodiumplätering; Roséguld; Roséguldplätering; Gummi; Satin; Silke; Silver; Silverplätering; Rostfritt stål; Sterling silver; Mocka; Syntetisk; Tennplätering; Titan; Sammet; Vinyl; Vitt guld; Vitguldplätering; Trä; Ylle; Annat
ro-RO: Material bijuterii: Acrilic; Alcantara; Aliaj; Aluminiu; Bachelită; Bamboo; Negru, placat cu rodiu; Alamă; Bronz; Placat cu bronz; Fibră de carbon; Ceramic; Crom; Cupru; Placat cu cupru; Cordura; Plută; Bumbac; Diamant; Duraluminiu; Email; Țesătură; Blană artificială; Imitație de piele; Pâslă; Fibră de sticlă; Blană; Sticlă; Aur; Placat cu aur; Cânepă; Fier; Iută; Latex; Piele; In; Marmură; Plasă; Metal; Microfiber; Nichel; Placat cu nichel; Metale neprețioase; Nailon; Paladiu; Placat cu paladiu; Perle; Plastic; Platină; Placat cu platină; Poliester; Porțelan; Rășină prețioasă; Pietre prețioase/semiprețioase; Aur roșu; Rășină; Placat cu rodiu; Aur roz; Placat cu aur roz; Cauciuc; Satin; Mătase; Argint; Placat cu argint; Oțel inoxidabil; Argint sterling; Piele întoarsă; Sintetic; Placat cu cositor; Titan; Catifea; Vinil; Aur alb; Placat cu aur alb; Lemn; Lână; Altele
sl-SI: Material nakita: Akril; Alcantara; Zlitina; Aluminij; Bakelit; Bambus; Črna rodinirana; Medenina; Bron; Pobronana; Ogljikova vlakna; Keramika; Krom; Baker; Pobakrena; Cordura; Pluta; Bombaž; Diamant; Duraluminij; Emajl; Tkanina; Umetno krzno; Umetno usnje; Filc; Steklena vlakna; Krzno; Steklo; Zlato; Pozlačena; Konoplja; Železo; Juta; Latex; Usnje; Lan; Marmor; Mreža; Kovina; Mikrovlakna; Nikelj; Ponikljana; Nedragocene kovine; Najlon; Paladij; Prevlečena s paladijem; Biseri; Plastika; Platina; Platinirana; Poliester; Porcelan; Dragocena smola; Dragi/poldragi kamni; Rdeče zlato; Smola; Rodinirana; Rožnato zlato; Pozlačena; Guma; Saten; Svila; Srebro; Posrebrena; Nerjavno jeklo; Sterling srebro; Semiš; Sintetika; Pokositrena; Titan; Žamet; Vinil; Belo zlato; Bela pozlačena; Les; Volna; Drugo
de: Schmuckmaterial: Acryl; Alcantara; Legierung; Aluminium; Bakelit; Bambus; Schwarz rhodiniert; Messing; Bronze; Bronze-plated; Kohlenstofffaser; Keramik; Chrom; Kupfer; Verkupfert; Cordura; Kork; Baumwolle; Diamant; Duralumin; Emaillelack; Stoff; Kunstpelz; Kunstleder; Filz; Fiberglas; Fell; Glas; Gold; Vergoldet; Hanf; Eisen; Jute; Latex; Leder; Leinen; Marmor; Netz; Metall; Mikrofaser; Nickel; Vernickelt; Unedle Metalle; Nylon; Palladium; Palladium-Finish; Muschelperlen; Kunststoff; Platin; Platiniert; Polyester; Porzellan; Edelharz; Edelsteine/Halbedelsteine; Rotes Gold; Harz; Rhodiniert; Roségold; Rosévergoldet; Gummi; Seidenmatt; Seide; Silber; Versilbert; Edelstahl; Sterlingsilber; Wildleder; Synthetisch; Verzinnt; Titan; Samt; Vinyl; Weißgold; Weiß vergoldet; Holz; Wolle; Sonstiges
es: Material de joyería: Acrílico; Alcántara; Aleación; Aluminio; Baquelita; Bambú; Bañado en rodio negro; Latón; Bronce; Bañado en bronce; Fibra de carbono; Cerámica; Cromo; Cobre; Bañado en cobre; Cordura; Corcho; Algodón; Diamante; Duraluminio; Esmalte; Tejido; Piel sintética; Cuero sintético; Fieltro; Fibra de vidrio; Piel; Vidrio; Dorado; Bañado en oro; Cáñamo; Hierro; Yute; Látex; Cuero; Lino; Mármol; Malla; Metal; Microfibra; Níquel; Niquelado; Metales no preciosos; Nylon; Paladio; Bañado en paladio; Perlas; Plástico; Platino; Platinado; Poliéster; Porcelana; Resina preciosa; Piedras preciosas/semipreciosas; Oro rojo; Resina; Bañado en rodio; Oro rosa; Bañado en oro rosa; Goma; Satinado; Seda; Plateado; Plateado; Acero inoxidable; Plata esterlina; Gamuzado; Sintético; Estañado; Titanio; Terciopelo; Vinilo; Oro blanco; Bañado en oro blanco; Madera; Lana; Otros
da: Smykkemateriale: Akryl; Alcantara; Legering; Aluminum; Bakelit; Bambus; Sort rhodiumbelagt; Messing; Bronze; Bronzebelagt; Kulfiber; Keramik; Krom; Kobber; Kobberbelagt; Cordura; Kork; Bomuld; Diamant; Duralumin; Emalje; Stof; Kunstskind; Kunstigt læder; Filt; Glasfiber; Pels; Glas; Guld; Forgyldt; Hamp; Jern; Jute; Latex; Læder; Linned; Marmor; Mesh; Metal; Mikrofiber; Nikkel; Forniklet; Ikke-ædle metaller; Nylon; Palladium; Palladiumbelagt; Ægte perler; Plast; Platin; Platineret; Polyester; Porcelæn; Ædel harpiks; Ædelsten/halvædelsten; Rødt guld; Harpiks; Rhodiumbelagt; Rosaguld; Rosaguldbelagt; Gummi; Satin; Silke; Sølv; Forsølvet; Rustfrit stål; Sterling-sølv; Ruskind; Syntetisk; Fortinnet; Titanium; Fløjl; Vinyl; Hvidguld; Hvidguldbelagt; Træ; Uld; Andet
hu: Ékszer anyaga: Akril; Alcantara; Ötvözet; Alumínium; Bakelit; Bambusz; Fekete ródium bevonatú; Sárgaréz; Bronz; Bronz bevonatú; Szénszál; Kerámia; Króm; Réz; Réz bevonatú; Cordura; Parafa; Pamut; Gyémánt; Dúralumínium; Zománc; Szövet; Műszőrme; Műbőr; Filc; Üveggyapot; Szőrme; Üveg; Arany; Aranyozott; Kender; Vas; Juta; Latex; Bőr; Lenvászon; Márvány; Háló; Fém; Mikroszálas; Nikkel; Nikkelezett; Nemtelen fémek; Nejlon; Palladium; Palládium bevonatú; Gyöngyöcskék; Műanyag; Platina; Platina bevonatú; Poliészter; Porcelán; Értékes gyanta; Drágakövek/féldrágakövek; Vörös arany; Gyanta; Ródium bevonatú; Rózsaarany; Rózsaarany bevonatú; Gumi; Szatén; Selyem; Ezüst; Ezüstözött; Rozsdamentes acél; Színezüst; Szarvasbőr; Szintetikus; Ónozott; Titán; Bársony; Vinil; Fehér arany; Fehér arany bevonatú; Fa; Gyapjú; Egyéb
ru: Материал ювелирного украшения: Акрил; Алькантара; Сплав; Алюминий; Бакелит; Бамбук; Покрытие черным родием; Латунь; Бронза; Покрытый бронзой; Углеродное волокно; Керамика; Хром; Медь; Серебрение; Кордура; Пробка; Хлопок; Алмаз; Дюралюминий; Эмаль; Ткань; Искусственный мех; Искусственная кожа; Фетр; Стекловолокно; Мех; Стеклянные; Золото; Позолота; Конопля; Железо; Джут; Латекс; Кожа; Лен; Мрамор; Сетка; Металл; Микрофибра; Никель; Никелированный; Недрагоценные металлы; Нейлон; Палладий; Палладиевое покрытие; Жемчуг; Пластик; Платина; Платиновое покрытие; Полиэстер; Фарфор; Ювелирная смола; Драгоценные/полудрагоценные камни; Красное золото; Смола; Покрытие родием; Розовое золото; Покрытие из розового золота; Резина; Сатин; Шелк; Серебро; Серебрение; Нержавеющая сталь; Серебро 925 пробы; Замша; Синтетика; Покрытие оловом; Титан; Бархат; Винил; Белое золото; Покрытие из белого золота; Дерево; Шерсть; Другой
sk-SK: Materiál šperku: Akryl; Alcantara; Zliatina; Hliník; Bakelit; Bambus; Čierna rhodiovaná; Mosadz; Bronzový; Bronzované; Uhlíkové vlákno; Keramika; Chróm; Meď; Pomedený; Kordura; Korok; Bavlna; Diamant; Duralový materiál; Smalt; Tkanina; Umelá kožušina; Umelá koža; Plsť; Sklolaminát; Kožušina; Sklo; Zlato; Pozlátený; Konope; Železo; Juta; Latex; Koža; Ľan; Mramor; Sieťovina; Kov; Mikrovlákno; Nikel; Poniklovaný; Neušľachtilé kovy; Nylon; Paládium; Potiahnuté paládiom; Perly; Plast; Platinum; Platinovaný; Polyester; Porcelán; Vzácna živica; Drahokamy/polodrahokamy; Červené zlato; Živica; Potiahnútý rhódiom; Ružové zlato; Pozlátené ružovým zlatom; Guma; Satén; Hodváb; Strieborný; Postriebrený; Nehrdzavejúca oceľ; Sterlingové striebro; Semiš; Syntetický; Pokovované; Titán; Zamat; Vinyl; Biele zlato; Pozlátené bielym zlatom; Drevo; Vlna; Iné
nl: Materiaal sieraad: Acryl; Alcantara; Alloy; Aluminium; Bakelite; Bamboe; Zwart gerhodineerd; Messing; Brons; Verguld brons; Koolstofvezel; Keramiek; Chroom; Koper; Verkoperd; Cordura; Kurk; Katoen; Diamant; Duralumin; Email; Stof; Nepbont; Kunstleer; Vilt; Glasvezel; Bont; Glas; Gold; Verguld goud; Hennep; IJzer; Jute; Latex; Leer; Linnen; Marmer; Gaas; Metaal; Microvezel; Nikkel; Vernikkeld; Niet-edele metalen; Nylon; Palladium; Verguld palladium; Parels; Plastic; Platina; Verguld platina; Polyester; Porselein; Kostbare hars; Edelstenen/halfedelstenen; Roodgoud; Hars; Gerhodineerd; Roségoud; Verguld roségoud; Rubber; Satijn; Zijde; Silver; Verzilverd; Roestvast staal; Sterling zilver; Suède; Synthetisch; Vertind; Titanium; Fluweel; Vinyl; Wit goud; Verguld witgoud; Hout; Wol; Andere